# 净额收入确认原则

提问人：annie2001 时间：2019-12-30 08:05:10
新收入准则 14 号第三十四条提到：企业应当根据其在向客户转让商品前是否拥有对该商品的控制权，来判断其从事交易时的身份是主要责任人还是代理人。企业在向客户转让商品前能够控制该商品的，该企业为主要责任人，应当按照已收或应收对价总额确认收入；否则，该企业为代理人，应当按照预期有权收取的佣金或手续费的金额确认收入，该金额应当按照已收或应收对价总额扣除应支付给其他相关方的价款后的净额，或者按照既定的佣金金额或比例等确定。
案例：
B 公司承接 A公司大型工程项目，B 公司分别向C、D、E、F等厂家购买设备，B 公司需将各项设备通过施工、整合、安装、调试后，整个工程项目经 A公司验收后交付给 A公司。其中 C、D设备系A 公司与B 公司共同招标确定供货商及价格，该种情况下，B 公司收入需按扣减 C、D 公司设备款后的金额按净额反映收入吗？。
（ 1 ） 34 条对控制权的定义：企业自第三方取得商品控制权后，通过提供重大的服务将该商品与其他商品整合成某组合产出转让给客户。根据该条款，B 公司拥有对整个项目的控制权。
(2)34 条对控制权的相关事实和情况包括：企业有权自主决定所交易商品的价格。

回答人：chenyiwei
应当综合考虑各方面因素，不可过分强调其中某一因素的决定性作用。就本案例而言，更倾向于采用总额法。建议关注 A 在 C、D设备招标中的作用，整个招标和评标过程、与中标供应商的签约是否由 B 主导等，以确定 A的参与是否主要起到事前和事中监督的作用。另外，B 公司作为主要责任人，将各分包商的工作予以整合的职能，在这种考虑过程中所占的权重通常更大。